# 关于分红

提问人：Kreisky 时间：2023-10-27 20:11:11
请教陈版主：
公司本年通过决议，对过去 5 年的利润进行分配，并且于未来 10 年平均发放，基于未来 10 年平均支付股利，考虑时间价值对长期应付股利进行折现，账务处理时未分配利润是否应该按照折现后现值：
借：未分配利润（现值）
借：未确认融资费用
贷：长期应付股利（决议应支付股利）
这样公司的未分配利润-分配股利数据会跟决议数据有差异，请问该如何考虑呢？

回答人：chenyiwei
由于分年支付股利，因此分年支付的金额并不全部都是股利，还包含了应付股利逐年确认的利息支出，在股东大会决议日，需计提的金额是未来 10 年内应付金额的折现值。这样从未分配利润中提取的初始金额与股东会决议金额不一致，但该差额是可以合理解释的。